【裁判字號】    89,上訴,109
【裁判日期】    890509
【裁判案由】    常業詐欺等
【裁判全文】
臺灣高等法院臺中分院刑事判決                    八十九年度上訴字第一○九號
    上  訴  人
    即  被  告  丁○○
右上訴人，因被告常業詐欺等案件，不服臺灣臺中地方法院八十八年度訴字第一三二
四號，中華民國八十八年十二月二日第一審判決（起訴案號：臺灣臺中地方法院檢察
署八十八年度偵字第七四三二號。並經同署移送併辦：八十七年度偵字第二四九○七
號、第二五○三九號），提起上訴，本院判決如左：
    主  文
原判決撤銷。
丁○○共同以意圖為自己不法之所有，以詐術使人將本人之物交付為常業，累犯，處
有期徒刑貳年陸月。扣案之行動電話門號申請書上偽造之彭明生、孫玉貞、胡坤成署
押、印文，買賣合約書上偽造之彭明生署押，及現金新台幣捌拾陸萬捌仟壹佰元均沒
收。又共同變造國民身分證，足以生損害於公眾及他人，累犯，處有期徒刑參月，皮
承騰國民身分證上變造之丁○○照片一張沒收。主刑部分應執行有期徒刑貳年捌月。
    事  實
一、丁○○曾於民國（下同）八十四年間，因違反麻醉藥品管理條例案件，經臺灣雲
    林地方法院判處有期徒刑五月並確定，於八十四年九月七日易科罰金執行完畢，
    猶不知悔改。其明知林晉誠（另案提起公訴）及不詳姓名年籍之成年男子綽號「
    一百九」、「阿明」，均係從事俗稱刮刮樂詐欺集團為業。該詐欺集團以「黃埔
    和記國際財團」、「香港中昌國際財團」、「東亞安泰國際財團」、「香港太吉
    國際財團」等為名，渠等預先在金融單位開設帳戶，並將申請電話經過轉接後由
    同夥負責接聽，由同夥將印製好之刮刮樂廣告紙裝入信封，寫好被害人之姓名後
    郵寄出去，待被害人以為刮中而來電查詢時，負責接聽之同夥即各自以代號向被
    害人佯稱中獎，並佯稱須繳彩金之稅金，而要被害人匯入稅金，且向被害人佯稱
    須加入會員後始能領得彩金，要被害人匯入會費八萬元，該會費日後可返還等方
    法，致使各不特定之被害人陷於錯誤而匯入款項，該詐欺集團再領出該款項據為
    己有。丁○○竟與林晉誠及不詳姓名年籍之成年男子「一百九」、「阿明」共同
    意圖為自己不法所有之常業詐欺犯意聯絡，受僱於林晉誠等人，於八十七年四月
    初，丁○○先向該「一百九」收受貼有其照片、名為彭明生之變造身分證（彭明
    生該身分證於八十六年九月間，在臺中市西屯區遺失，業已另行申請補發）一枚
    ，得手後即於八十七年四月八日持往臺中市○○路○段一六八號戊○○所經營之
    上達騰通訊行，冒名彭明生請求代辦申請東信電訊股份有限公司之行動電話門號
    ，丁○○並在申請書上偽造彭明生署押簽名，偽造完成該私文書後，加以行使並
    附變造之身分證影本交付予戊○○，戊○○因而陷於錯誤為其代辦申請0000
    000000號行動電話門號供其使用，足生損害於彭明生及東信電訊股份有限
    公司及戶政機關對於國民身分證件管理之正確性。丁○○取得前揭行動電話門號
    後，又基於同一概括之犯意，於八十七年四月十六日前往臺中市○○路○段九號
    蕭淑敏所經營之「已達通訊行」（現已搬遷至臺中市○○路○段五十五號），持
    前揭變造身分證冒名彭明生，交付變造之「孫玉貞」、「胡坤成」身分證予蕭淑
    敏，委託蕭淑敏代向中華電信股份有限公司申請行動電話使用，並向蕭淑敏詐稱
    孫玉貞係其女友，同時在買賣合約書上偽造彭明生之署押，偽造該私文書後加以
    行使，致使蕭淑敏因而陷於錯誤，將其名下之0000000000、0000
    000000、0000000000、0000000000等四線電話門號
    撥付丁○○使用，丁○○並使不知情之蕭淑敏以「孫玉貞」之名偽造申請書之私
    文書，並加以行使而請得0000000000、0000000000、00
    00000000號等三線電話門號，及以「胡坤成」之名義偽造私文書，並加
    以行使而請得0000000000號電話門號，另將林進行委託蕭淑敏出售之
    0000000000號及楊啟隆託售之0000000000號交付其使用，
    足生損害於孫玉貞、胡坤成、蕭淑敏、林進行、楊啟隆、中華電信股份有限公司
    及戶政機關對於國民身分證件管理之正確性。丁○○取得前揭電話門號之後，即
    將之轉交給該「一百九」，做為詐欺集團對外詐騙不特定人財物之用，並於使用
    後拒繳費用，使中華電信股份有限公司陷於錯誤而提供通訊服務，共計欠繳金額
    為新台幣（下同）一百八十七萬三千七百二十五元。丁○○並代為保管林晉誠交
    付之詐欺所得現金。又丁○○前另因違反麻醉藥品管理條例案件，於八十五年十
    一月十三日，經臺灣雲林地方法院判處有期徒刑七月並確定，未到案執行，並於
    八十六年三月十二日經臺灣雲林地方法院檢察署發怖通緝，其為躲避警察查緝，
    竟另行起意，基於共同變造身分證之犯意，於八十七年五、六月間，依報紙所刊
    登之廣告，電洽不詳姓名年籍之成年男子，談妥以六萬元之價格購買變造之國民
    身分證件，並約定在臺中市中山公園某處見面，丁○○交付其本人照片二張及金
    錢後，與該不詳姓名年籍之成年男子共同基於變造身分證之犯意聯絡，由該不詳
    姓名年籍之成年男子將丁○○照片黏貼在皮承騰所遺失之國民身分證上，進而變
    造皮承騰名義之國民身分證一枚，交付丁○○欲伺機使用，足生損害於皮承騰及
    戶政機關對於國民身分證件管理之正確性。嗣於八十七年十一月十一日十六時三
    十分許，經警在臺中市○○路○段一二一號十三樓三十四室丁○○住處，當場查
    扣貼有丁○○照片變造之皮承騰國民身分證一張，及由林晉誠交付丁○○準備用
    來冒名申請行動電話門號供刮刮樂詐騙集團所用之沈英俊、陳巧鴛、黃永昌、趙
    蘇玉雲、柯國華等人之國民身分證各一枚，王毓華、畢庶國郵政存簿各一本，王
    毓華、畢庶國印章各一顆，及丁○○代林晉誠保管之詐欺所得現金八十六萬八千
    一百元。
二、案經交通部電信總局函送臺灣臺中地方法院檢察署檢察官偵查起訴，及由該署檢
    察官移送本院併辦。
    理  由
一、訊據上訴人即被告（下稱被告）丁○○，對於上開持變造身分證冒名申請行動電
    話門號，並代為保管沈英俊、陳巧鴛、黃永昌、趙蘇玉雲、柯國華等人之國民身
    分證各一枚，與代為保管現金八十六萬八千一百元，並託由他人變造皮承騰名義
    之身分證一枚攜帶在身之事實，坦承不諱，並有皮承騰被變造之身分證影本在卷
    可稽，被告此部分犯行，已堪認定。被告雖矢口否認有常業詐欺之共同犯行，並
    辯稱伊不知「一百九」僱用伊申請行動電話門號，係供刮刮樂詐欺集團使用，及
    其所交付之現金八十六萬八千一百元係刮刮樂詐欺所得，丙○○即係林晉誠及綽
    號「一百九」、「阿明」者，丙○○叫伊做什麼，伊就做什麼，根本不知其等係
    犯法集團云云。惟查：
(一)被告丁○○於八十七年十一月十一日警訊時供稱「因我是刮刮樂詐欺集團其中成
    員，而八十六萬八千一百元是詐欺所得，是我們集團中一員林晉誠於八十七年十
    一月十一日上午十一時許拿至我住所暫放」、「是我的一名朋友林晉誠於八十七
    年十月初‧‧‧所以介紹我加入該詐欺集團‧‧‧我是受林晉誠及集團中一名綽
    號『阿明』男子指使」、「我只知林晉誠他們是利用刮刮樂方式向民眾詐財」、
    「我負責幫他們申請人頭電話及幫他們保管詐欺所得」、「（問：包括今日查扣
    之八十六萬八千一百元也是詐欺所得嗎？）是的」云云（參見八十七年度偵字第
    二四九○七號卷第五頁、第六頁）。其於八十七年十一月十二日偵查中供述「‧
    ‧‧我受僱林晉誠、『阿明』做刮刮樂集團，月薪五萬元，尚未領錢，負責去申
    請電話，我尚未去」等語（參見同上卷第二十頁背面）。又其於原審羈押訊問時
    供稱「（問：是否每月五萬元受僱給林晉誠及阿明開刮刮樂？）受僱阿明，尚未
    上班」云云（參見八十七年度聲羈字第八五○號卷第四頁），足見其前後之自白
    有其任意性及一致性，其應知情「一百九」、林晉誠、「阿明」等人係從事刮刮
    樂詐欺集團為業，並受僱該集團負責冒名申請行動電話門號及保管詐欺所得現金
    之工作無疑。其於本院辯稱不知該集團在做何犯法行為云云，已難採信。
(二)又同時經警查獲之另案共同被告廖玉陵，先於八十七年十一月十一日警訊時供述
    「並不是丁○○販毒所得，該查扣現金係丁○○從事刮刮樂詐騙成員中綽號『阿
    誠』（指林晉誠）於十一月十一日上午十一時左右送過來，至於用途如何，我不
    清楚」、「（問：該八十六萬元八千一百元是否妳男友丁○○詐騙集團所詐騙之
    不法利益？）是的，無訛」云云（參見同上偵查卷第二十四頁背面）。其於八十
    七年十一月二十五日偵查時亦供稱「（為何要以你名申請帳戶供丁○○使用）因
    他沒有身分證可申請」、「快中午時有人拿錢給他，一位叫『阿誠』者」、「‧
    ‧‧我只知道他朋友拿很多現金過來給他（指丁○○），似刮刮樂之類的」、「
    林晉誠有見過，阿明者見過一次面」、「（問：常拿錢給丁○○何人？）林晉誠
    ，我看過約有五次以上，每次約拿十萬元，我不知他們做何工作」云云（參見八
    十七年度偵字第二五○三九號卷二三至二五頁），核與被告上開所供大致相符，
    益證被告丁○○確有從事刮刮樂詐欺集團之保管詐欺所得現金工作無訛。被告雖
    於八十八年四月二十九日偵查中供稱沒有參與刮刮樂詐欺集團，亦未持變造之彭
    明生身分證申請行動電話云云，但經被害人戊○○於同年五月十一日偵查中出庭
    指證後，被告始承認有申請行動電話之不法（參見八十八年偵字第七四三二號卷
    五七頁背面、六二、六三頁），可見被告偵查中上開所辯，仍係畏究之詞，不足
    採信。再者，林晉誠之刮刮樂詐欺集團，其犯罪手法及犯罪事實，亦有臺灣臺中
    地方法院檢察署八十七年偵字第一六九一四號等之起訴書及原審另案判決書在卷
    可憑（參見八十七年偵字第二四九○七號卷五二頁。原審卷三二頁），該手法與
    被告及同案被告廖玉陵所供內容，經核仍吻合，且經報紙已大肆報導甚多，被告
    自知該集團之行為係非法。此外，復有被告自承係林晉誠交付準備用來冒名申請
    行動電話門號，供刮刮樂詐騙集團所用而被當場查扣之沈英俊、陳巧鴛、黃永昌
    、趙蘇玉雲、柯國華等人之國民身分證各一枚，及丁○○代林晉誠保管之詐欺所
    得現金八十六萬八千一百元扣案可資佐證，事證已甚明確。
(三)證人丙○○於原審另案八十八年十一月十一日審理時證稱：伊綽號為「一百九」
    及「林晉誠」，而被告丁○○並不知情伊交付身分證要其冒名申請行動電話門號
    ，係供刮刮樂詐欺集團使用云云（參見原審八十八年訴字第一三七四號卷三八頁
    ）。然查另案共同被告廖玉陵於偵查中供稱「林晉誠有見過，『阿明』見過一次
    ，高高瘦瘦的，查獲前林晉誠有打電話來‧‧‧林晉誠與丁○○二人體型差不多
    ，臉較四方」、「我先認識丁○○再認識林晉誠，他以前也與我們住在精誠路，
    他與女友住，我與丁○○同住」云云（參見八十七年度偵字第二五○三九號卷第
    二五頁），已可見林晉誠及阿明者係不同人。又被告丁○○於警訊時供稱「是我
    的一名朋友林晉誠於八十七年十月初‧‧‧所以介紹我加入該詐欺集團‧‧‧我
    是受林晉誠及集團中一名綽號『阿明』男子指使，如果他們指示我要辦何種事情
    ，我即照他們指示前往照辦」、「‧‧‧他（指林晉誠）大約五十八年次」云云
    （參見八十七年度第二四九○七號卷五頁背面、六頁）等語。顯然渠等既曾同住
    一處，足見另案共同被告廖玉陵及被告丁○○皆與林晉誠相當熟識，而丙○○係
    四十一年次，與另案八十七年偵字第一六九一四號等起訴書（參見同上偵查卷五
    二頁）所載之林晉誠（五十八年四月二十一日出生），顯非同一人甚明。再證人
    丙○○於八十七年七月二十三日，在中區電信警察隊偵訊時供稱：只認識甲○○
    身分證上冒用人的相片等語。而被害人戊○○於八十七年八月三十一日，在中區
    電信警察隊，指認係林晉誠持換貼自己照片之甲○○身分證，向其申請行動電話
    門號，有其指認林晉誠之口卡附卷可稽，可見丙○○與林晉誠二人確係不同人，
    並非同一人。且林晉誠與證人丙○○亦分別因共犯刮刮樂詐欺案件被提起公訴，
    此有原審八十七年度訴字第二二六七號刑事卷及八十八年度訴字第四一六號刑事
    卷可按，並經原審調閱上開案卷查核屬實，復有八十八年度訴字第二二六七號判
    決書在卷可稽，足見林晉誠並非證人丙○○所冒用之他人姓名，而係同為詐欺集
    團主要成員之一。證人丙○○上開所供云云，核與事實不符，已難採信。
(四)被告丁○○於原審八十八年七月二十八日審理時供稱一百九者約四、五十歲的人
    云云，又於原審八十八年八月十一日審理時供稱伊目前正在找一百九，其真實姓
    名年籍伊不清楚云云，再於選任辯護人後之同年八月二十六日庭訊時供稱綽號一
    百九即係阿明者云云，前後所供已非相符。且被告於另案（即原審八十八年訴字
    第一三七四號）審理時，亦選任同一辯護人，歷次庭訊時仍為同一之陳稱，而丙
    ○○、林晉誠等多人所涉刮刮樂詐欺案件，自偵查起均選任蕭慶賢律師為辯護人
    ，亦有上開案卷可憑，如丙○○即是「一百九」及「林晉誠」，何以在多次審理
    庭期中，被告丁○○迭稱找不到綽號「一百九」及「阿明」其人，而於八十八年
    十一月十一日始自行帶同證人丙○○到庭自承即係綽號「一百九」、「林晉誠」
    ，並證述被告丁○○不知情冒名申請行動電話門號係供做刮刮樂集團詐騙使用云
    云。顯然證人丙○○所言，係附和被告丁○○之詞，不足採信。又證人丙○○再
    於原審八十八年十一月十八日審理證稱「本件大哥大確實我請被告去申請的」云
    云，同日被告並稱伊不知丙○○申請大哥大要做什麼云云，仍無其他佐證可憑，
    自難遽信證人丙○○上開所證稱內容，堪予採信，是被告上開所辯，仍難遽信。
    況被告既係成年人，本身又因案被通緝，無法申請銀行帳戶之使用，而須委由廖
    玉陵辦理，卻於接受林晉誠交付其上貼有被告相片而為彭明生名義之身分證，明
    顯不符，應為被告所能知悉，仍前去冒名辦理申請大哥大使用，自堪認被告知情
    而共同犯罪甚明，則被告上開所辯云云，核係卸責之詞，難以採信。
(五)綜上所述，被告丁○○係受僱於「一百九」、「阿明」、林晉誠之詐欺集團，負
    責持變造身分證冒名申請行動電話門號供集團使用，及保管詐欺所得現金無誤，
    其辯稱並不知情冒名申請行動電話門號係供詐欺集團使用，及所保管之現金係集
    團詐欺所得云云，並不足採。此外，被告以變造身分證持以冒名申請行動電話門
    號之事實，亦據證人蕭淑敏、戊○○分別於警、偵訊時指認明確，並有被害人彭
    明生、孫玉貞、林進行、皮承騰、沈英俊、黃永昌、趙蘇玉雲之指訴及各該電話
    門號申請書影本、買賣合約書影本、委託代售契約書影本附卷與變造之皮承騰國
    民身分證一張扣案可證，復有欠費明細統計表在卷可稽，罪證彰彰明確，非被告
    所能空口否認，是被告常業詐欺、偽造私文書等犯行，均堪認定。又被告於本院
    再聲請傳喚證人丙○○，但經本院依址傳喚，無法送達傳票，且調閱其入出境資
    料，顯見其常出入境，且其於原審所供，依上所述，已難採信，被告亦無其他不
    同之待證事實待查明，自無庸再傳喚，併此敘明。
二、查變造國民身分證，偽造私文書後加以行使，均足以生損害於被冒用人及戶政機
    關對於國民身分證件管理之正確性。是核被告就刮刮樂詐欺集團之所為，係犯刑
    法第二百十條之偽造私文書罪、第二百十二條之變造特種文書罪、第二百十六條
    之行使偽造私文書罪及行使變造特種文書罪、第三百三十九條第二項之詐欺得利
    罪、第三百四十條之常業詐欺罪。被告就變造皮承騰身分證之所為，係犯刑法第
    二百十二條之罪。被告行為後，刑法第三百四十條常業詐欺罪，業於八十八年二
    月三日修正公布，並於同年月五日生效，玆比較修正前後刑法第三百四十條之規
    定，修正前刑法第三百四十條之法定刑為一年以上七年以下有期徒刑，得併科五
    千元以下罰金；修正後刑法第三百四十條之法定刑為一年以上七年以下有期徒刑
    ，得併科五萬元以下罰金，而修正前刑法第三百四十條規定，其罰金刑部分尚得
    依罰金罰鍰提高標準條例第一條前段之規定，提高其罰金數額為十倍即五萬元，
    從而，可知刑法第三百四十條規定其修正前後二者之刑度並無差異，則依刑法第
    二條第一項前段規定，應適用裁判時即修正後刑法第三百四十條規定。被告常業
    詐欺之犯行，雖未據檢察官於起訴法條中論及，但與起訴事實之詐欺得利、行使
    偽造私文書等罪間有裁判上一罪關係，於另案之起訴書更有明確載明，本院自得
    一併審理。被告偽造申請書上之印文、署押，偽造買賣合約書上之署押，均為偽
    造私文書之階段行為，均不另論罪。而偽造私文書之低度行為及變造特種文書之
    低度行為，復為行使偽造私文書及行使變造特種文書之高度行為所吸收，亦不另
    論罪。又被告反覆行使變造特種文書、行使偽造私文書及詐欺得利之行為，時間
    緊接，所犯罪名相同，顯係基於概括之犯意為之，為連續犯，應以一罪論。被告
    利用不知情之蕭淑敏，以孫玉貞、胡坤成名義辦理電話之申請，核係間接正犯。
    再被告被通緝中，而僅以常業詐欺之行為維生，顯然以之為常業（參照最高法院
    八十五年台上字第五一○號判例意旨）。綜上論述，被告所犯常業詐欺、連續詐
    欺得利、連續行使偽造私文書及連續行使變造特種文書等罪間，有方法結果之牽
    連犯關係，應從一重之修正後常業詐欺罪論處。且其所犯常業詐欺罪、行使變造
    彭明生國民身分證之特種文書罪等犯行，與綽號「一百九」、「阿明」、林晉誠
    間，及其所犯變造皮承騰國民身分證之特種文書罪與不詳姓名成年男子間，均有
    犯意之連絡及行為之分擔，皆為共同正犯。又被告與林晉誠等人所犯之上開常業
    詐欺等罪行，與其自行託由他人變造皮承騰國民身分證部分，其變造來源既有不
    同，且犯意各別（參見另案之起訴書意旨），否則被告何需另花六萬元代價取得
    變造之皮承騰之身分證，自應分科併罰。再查被告丁○○曾於八十四年間，因違
    反麻醉藥品管理條例案件，經台灣雲林地方法院判處有期徒刑五月並確定，甫於
    八十四年九月七日易科罰金執行完畢，有台灣台中地方法院檢察署官刑案資料查
    註紀錄表附卷可稽，其於五年內再犯本件有期徒刑以上之本罪，自為累犯，應依
  刑法第四十七條規定加重其刑。原審經審理之結果，認被告罪證明確，予以論科
    ，固非無見。但偽造私文書及變造特種文書罪，及其行使罪，均以生損害於公眾
    或他人為構成要件，自應於理由欄內加以論述，原審理由欄內漏未論述，已有未
    合。又被告與他人共同變造皮承騰之身分證犯行，與其所犯刮刮樂集團之犯罪手
    法變造身分證犯行，應係犯意各別，原審認係裁判上一罪關係，亦有未合。且原
    審於事實欄及理由欄內，均未論及被告在買賣合約書上偽造彭明生署押之犯行，
    因而未論及偽造私文書及行使罪行，且未說明有間接正犯之適用，均有未合。況
    原審之事實欄就刮刮樂集團之犯罪事實，並未加以認定，顯有未合。被告提起上
    訴，辯稱刮刮樂集團之犯行，非伊所知悉云云，難認有理由，其上訴自為無理由
    。惟原判決有上開可議，即屬無可維持，應由本院撤銷改判。爰審酌被告好逸惡
    勞，以刮刮樂詐欺取財為業，致多人被騙受害，造成社會人心不安，及其犯罪後
    猶飾詞否認，量刑原不宜輕縱，惟姑念其僅受僱從事外圍工作，並非集團首腦份
    子，通緝中不思到案執行，仍與他人變造身分證，所生危害等一切情狀，分別量
    處如主文第二項所示之刑，並定其應執行刑，以示懲儆。至扣案之上開電話門號
    申請書之偽造彭明生、孫玉貞、胡坤成署押、印文，買賣合約書上偽造之彭明生
    署押，均應依刑法第二百十九條規定宣告沒收之。又扣案之皮承騰國民身分證上
    之被告丁○○照片一張、現金八十六萬八千一百元，為被告所有，分別供犯罪所
    用及因共犯之犯罪所得之物，爰依刑法第三十八條第一項第二款、第三款規定宣
    告沒收之。另扣案之沈英俊、陳巧鴛、黃永昌、趙蘇玉雲、柯國華等人之國民身
    分證各一枚，王毓華、畢庶國郵政存簿各一本，王毓華、畢庶國印章各一顆，經
    查並非偽造或變造，且非被告所有，自不能宣告沒收。
三、末查原審八十八年度訴字第一三七四號被告丁○○常業詐欺、偽造文書一案，係
    於八十八年七月十二日繫屬原審，而本案則係於同年七月五日已繫屬原審，依兩
    案之起訴書內容，可見有連續犯及牽連犯之裁判上一罪關係，該後繫屬之案件，
    已據原審於八十八年十二月二日另行以八十八年度訴字第一三七四號判決公訴不
    受理，並經檢察官向本院併辦在案，自應由本院一併審理，附此敘明。
據上論斷，應依刑事訴訟法第三百六十九條第一項前段、第三百六十四條、第二百九
十九條第一項前段，刑法第二十八條、第五十六條、第二百十條、第二百十二條、第
二百十六條、第三百三十九條第二項第一項、第三百四十條、第二條第一項前段、第
五十五條、第四十七條、第五十一條第五款、第三十八條第一項第二款、第三款、第
二百十九條，罰金罰鍰提高標準條例第一條前段，判決如主文。
本案經檢察官乙○○到庭執行職務
中      華      民      國    八十九     年      五       月     九     日
                                  臺灣高等法院臺中分院刑事第二庭
                                        審判長法  官  羅  禮  政
                                              法  官  陳  欣  安
                                              法  官  蔡  聰  明
右正本證明與原本無異。
刑法第三百四十條部分，檢察官及被告，均得上訴。
刑法第二百十二條部分，檢察官及被告，均不得上訴。
如不服本判決應於收受送達後十日內向本院提出上訴書狀，其未述上訴之理由者並
得於提起上訴後十日內向本院補提理由書（均須按他造當事人之人數附繕本）。
                                              書記官    瑞  芳
中      華      民      國    八十九     年      五    月    十一    日
附錄：本案論罪科刑法條全文
刑法第三百四十條：
以犯前條之罪為常業者，處一年以上七年以下有期徒刑，得併科五萬元以下罰金。
刑法第二百十二條：
偽造、變造護照、旅券、免許證、特許證及關於品行、能力、服務或其他相類之證書
、介紹書，足以生損害於公眾或他人者，處一年以下有期徒刑，拘役或三百元以下罰
金。
                                                                        Ｑ


司法院資訊處製作；財團法人民間司法改革基金會備份。
